# 关于募集资金置换后专项借款的利息资本化问题

提问人：zl7476 时间：2023-07-26 11:57:38
请问各位大佬，如果上司公司准备建设一个项目，一部分用自有资金，一部分是定向募集的，在募集资金到账之前，企业向银行申请专项贷款用于建设这个项目，募集资金到账以后，企业置换出应由募集资金支付的那部分资金。此后，企业后续付款都是按照比例在自有资金和募集资金账户之间分配。问题是：企业已经下柜的专项贷款金额，在募集资金可以置换的时点，已经大于需要自有资金支付的那部分项目资金，募集资金置换出来后，企业就将多余的专项贷款资金自用了。这样，是应该将企业所有专项贷款利息资本化，还是将项目实际占用的那部分贷款利息资本化呢？多谢回复

回答人：chenyiwei
仅将项目实际占用的那部分贷款利息资本化。
如果”募集资金置换出来后，企业就将多余的专项贷款资金自用了“属实，则后续该笔贷款不再是专门借款，而是一项与符合条件的资产购建不再相关的一般借款，后续其利息支出不再资本化。